【裁判字號】    92,上易,729
【裁判日期】    920625
【裁判案由】    竊盜
【裁判全文】
臺灣高等法院臺中分院刑事判決                  九十二年度上易字第七二九號
    上  訴  人  臺灣苗栗地方法院檢察署檢察官
    被      告  丁○○
右上訴人因被告竊盜案件，不服臺灣苗栗地方法院九十一年度易字第六三九號，中華
民國九十二年二月二十七日第一審判決（起訴案號：臺灣苗栗地方法院檢察署九十一
年度偵字第三五六四、四一二二號，移
年度偵字第四七三一號、九十二年度偵字第八八二號及第一一六一號）提起上訴，本
院判決如左：
    主      文
原判決撤銷。
丁○○連續攜帶兇器竊盜，累犯，處有期徒刑壹年伍月，扣案機車鑰匙壹把沒收。
    事      實
一、丁○○曾犯竊盜等案件，經臺灣苗栗地方法院判決並定應執行刑有期徒刑一年三
    月確定，甫於民國（下同）九十一年五月二十四日縮短刑期假釋期滿執行完畢，
    猶不知悔改，竟意圖為自己不法之所有，並基於概括犯意，（一）於九十一年八
    月二十七日下午三時三十分許，在苗栗縣苗栗市○○里○○街六號，以其所有客
    觀上足供兇器使用長約二十公分之鐵製鉗子一支（未扣案，已丟棄於新東橋下）
    ，破壞鎖頭而竊取壬○○所有之車型ＣＳ一六八號銀色、車架號碼ＧＱＩＸ五二
    一七號腳踏車乙輛；（二）於九十一年九月十七日下午五時許，在苗栗市高苗里
    金玉滿堂遊藝場前，以其自備之鑰匙，強行插入機車電門，竊取辛○○所有之Ｉ
    ＬＡ－七○○號重型機車；（三）嗣於九十一年九月二十一日下午五時許，在苗
    栗縣苗栗市○○街四十一號前，竊取戊○○置於機車置物籃內背包一只（內有公
    務員學習護照一本、衣服一件及印章一枚）；（四）於九十一年十月二日晚上十
    時許，在苗栗縣苗栗市○○街四十九號前，以其自備之鑰匙插入鎖頭破壞，並接
    上電源之方式，竊取乙○○所有之車號ＩＫＤ—九四二號重型機車（市價新台幣
    一萬元）；（五）復於九十一年十月四日上午八時許，在苗栗縣苗栗市○○街宏
    大醫院前，以同前之方式竊取黃瓊玄所有、由丙○○使用之車號ＩＬＫ－六八一
    號重型機車；（六）於九十一年十月六日晚上七時三十分許，在苗栗市○○街三
    商百貨公司前，以同前之方式竊取癸○○所有之車號ＧＭＩ－一三五號重型機車
    （市價新台幣二萬八千元）；（七）復於九十一年十月十日下午六時許，在苗栗
    市○○路與新光街口，見徐秀娥所有、由庚○○使用之ＭＬ六－五三○號重型機
    車鑰匙插在該機車上，乃將該機車騎走竊得；（八）又於九十一年十月十六日上
    午十時許，在苗栗縣苗栗市○○路一四六巷二號前，以如事實欄（七）之方式竊
    取張維所有、而由己○○使用之車號ＩＣＲ－六四九號重型機車，上開重型機車
    及腳踏車得手後，均供己騎用。迨於九十一年九月三日凌晨六時三十分許、九十
    一年九月十七日下午，為警巡邏盤查，始查知如事實欄（一）（二）上情，分別
    查得壬○○所有之前開腳踏車（已據壬○○領回）及辛○○所有之車號ＩＬＡ－
    七○○號重型機車乙輛（亦據辛○○領回），並扣得機車鑰匙一把；另於九十一
    年十月三十日十一時十分許，經苗栗縣警察局刑警隊持搜索票至苗栗縣公館鄉尖
    山村二鄰尖山二十一號，搜得上開車號ＩＫＤ－九四二號及ＧＭＩ－一三五號重
    型機車及戊○○所有之前揭公務員學習護照一本（均分別由乙○○、癸○○及戊○○領回），始查知如事實欄（三）至（六）之上情；又經苗栗縣警察局苗栗分
    局員警循線查獲如事實欄（七）（八）之情，並查獲前開車號ＭＬ六－五三○號
    及ＩＣＲ－六四九號重型機車（已分別由庚○○、己○○領回）。
二、案經苗栗縣警察局苗栗分局報請臺灣苗栗地方法院檢察署檢察官偵查起訴及移送
    併辦。
    理      由
一、訊據被告丁○○對於右揭犯罪事實均坦承不諱（見臺灣苗栗地方法院檢察署九十
    一年度偵字第四一二二號偵卷第十、二八、二九頁，九十二年度偵字第八八二號
    偵卷第二一、二六，九十一年度偵字第四七七六號偵卷第十一頁背面、第三一頁
    背面，本院卷第三六至三九頁），核與被害人壬○○、辛○○、戊○○、乙○○
    、丙○○、癸○○、己○○、庚○○於警訊及偵訊中指述之情節相符（見臺灣苗
    栗地方法院檢察署九十一年度偵字第三五六四號偵卷第十四頁，九十一年度偵字
    第四一二二號偵卷第十二、二十頁，九十二年度偵字第八八二號偵卷第三一、三
    三、三六、三七、四二頁，九十一年度偵字第四七三一號偵卷第十三頁、九十一
    年度偵字第四七七六號偵卷第十三頁背面及十四頁），並有贓物領據七紙、消費
    者資料卡一紙、照片二幀、車輛竊盜、車牌失竊資料個別查詢報表─查詢車輛認
  可資料六紙、車輛協尋受理報案單一紙及扣押物品清單一紙在卷可資佐證（見臺
    灣苗栗地方法院檢察署九十一年度偵字第三五六四號偵卷第十六至十八頁、九十
    一年度偵字第四一二二號偵卷第十三、十四頁，九十二年度偵字第八八二號偵卷
    第三二、三四、三五、三八、四三、四四頁，九十一年度偵字第四七三一號偵卷
    第十四至十六頁，九十一年度偵字第四七七六號偵卷第二一頁背面），被告上開
    犯行，足堪認定。
二、被告所為，如事實欄第一段(一)所示犯行，係犯刑法第三百二十一條第一項三款之
    加重竊盜罪，餘竊盜犯行，係犯同法第三百二十條第一項之竊盜罪。其先後多次
    犯行，時間緊接，所犯係構成要件基本事實相同之罪，顯係基於概括犯意為之，
    依連續犯論以較重之加重竊盜罪論處，並加重其刑。公訴人移送併辦部分（九十
    一年度偵字第四七三一號、九十二年度偵字第八八二號及九十二年度偵字第一一
    六一號），核與本案有連續犯之裁判上一罪關係，本院自應一併審理，附此敘明
    。又被告曾犯竊盜等罪，經臺灣苗栗地方法院判決並定應執行刑有期徒刑一年三
    月確定，甫於九十一年五月二十四日縮短刑期假釋期滿執行完畢，有台灣高等法
    院檢察署刑案紀錄簡覆表在卷可稽，其受有期徒刑之執行完畢後，五年以內再犯
    有期徒刑以上之罪，為累犯，應依法遞加重其刑。原審論罪科刑固非無見，惟被
    告於九十一年九月二十一日至同年十月十六日間，復連續多次在苗栗縣苗栗市竊
    取他人之物，經臺灣苗栗地方法院檢察署於本案上訴後以九十二年度偵字第八八
    二號、九十二年度偵字第一一六一號移送本院併辦，其所為上開竊盜行為與原審
    判決所認定之犯罪事實，犯罪時間緊接，手段相同，所犯罪名又屬同一，顯有連
    續犯之關係，為裁判上之一罪，上開案件自應為起訴效力所及，惟原審因上開案
    件查悉之時間因素而未及斟酌審判，即有未當，上訴意旨指摘及此，請求將原判
    決撤銷改判，為有理由，自應由本院將原判決撤銷予以改判之。爰審酌被告犯罪
    後雖坦承犯行而表悔意，惟其正值年輕力壯之際，不思勤勉向上，反多次因好奇
    或欠缺作案工具而竊取他人之機車藉以搶奪他人財物，且作案次數不少，對社會
    治安之危害非輕等一切情狀，量處如主文所示之刑。另扣案機車鑰匙一把屬被告
    所有，且係作案工具，自應依法宣告沒收。而鉗子一支未扣案且據被告稱已丟棄
    ，為免執行困難，故不予宣告沒收，併此敘明。
據上論斷，應依刑事訴訟法第三百六十九條第一項前段、第三百六十四條、第二百九
十九條第一項前段、刑法第五十六條、第三百二十一條第一項第三款、第四十七條、
第三十八條第一項第二款，判決如主文。
本案經檢察官甲○○到庭執行職務。
中      華      民      國      九十二     年     六      月   二十五   日
                                臺灣高等法院臺中分院刑事第九庭
                                      審判長法  官  陳  筱  珮
                                            法  官  康  應  龍
                                            法  官  趙  春  碧
右正本證明與原本無異。
本件不得上訴。
                                            書記官  陳  文  琴
中      華      民      國      九十二     年     六      月   二十六   日
刑法第三百二十一條：
犯竊盜罪而有左列情形之一者，處六月以上五年以下有期徒刑。
                                                                        Ｒ


司法院資訊處製作；財團法人民間司法改革基金會備份。
